臺灣彰化地方法院刑事判決　　　　　　　　　　　　九十三年度易字第一八三號
　　公　訴　人　臺灣彰化地方法院檢察署檢察官
　　被　　　告　甲○○
右列被告因賭博案件，經檢察官聲請簡易判決處刑（九十二年度偵字第八四二一號）
，本院員林簡易庭認不宜以簡易判決處刑，簽移由普通庭依通常程序審理，本院認有
刑事訴訟法第二百七十三條之一第一項所定之情形，而改依簡式審判程序判決如左：
    主  文
甲○○連續意圖營利，聚眾賭博，處有期徒刑肆月，如易科罰金，以佰元折算壹日
。緩刑貳年。
扣案之簽賭單貳拾貳張、計算機貳台、六合彩手冊壹本、傳真機壹台均沒收。
    事  實
一、甲○○基於常業之犯意，及基於意圖營利之概括犯意，自民國九十三年七月一日
    起，連續提供其所位在彰化縣大村鄉南勢村南一橫巷二之十七號之住所，充為公
    眾得出入之賭博場所，設置俗稱「六合彩」之賭博簽注站，提供該處場所招攬、
    聚集不特定賭客簽選六合彩號碼賭博財物，並與賭客約定每簽選一組號碼需繳納
    新台幣（下同）一百元，其賭法有港號二星、三星、四星、特別號、「台號」、
    「特三號」、及台灣大樂透二星、三星、四星等種類供不特定人任意簽賭；其賭
    法為：港號、台灣大樂透之二星由一至四九號中簽選二個號碼為一組、三星由一
    至四九號中簽選三個號碼為一組、四星由一至四九號中簽選四個號碼為一組、分
    別以香港六合彩、台灣大樂透所開獎之號碼為準，如簽中二星賭客可得五十七倍
    之彩金、如簽中三星賭客可得五百七十倍之彩金、如簽中四星賭客可得七千倍之
    彩金，特別號則以六合彩、台灣大樂透開出之特別號為準，簽中賭客可得三十六
    倍之彩金，「台號」係以六合彩開出之六組號碼由小至大之尾數組合，如簽中賭
    客可得八至三十七倍不等之彩金、「特三」為五組台號中第三至五號的三個尾數
    號碼組合，如簽中賭客可得二百至二千倍不等之彩金，如未簽中則賭資歸甲○○
    所有，以此方式營利。嗣於同年月二十三日上午十一時許，為警持搜索票在上址
    查獲，並在場扣得被告所有、供本件賭博所用之簽賭單二十二張、計算機二台、
    六合彩手冊一本、傳真機一台等物。
二、案經彰化縣警察局報告臺灣彰化地方法院檢察署檢察官偵查聲請簡易判決處刑；
    本院認有刑事訴訟法第二百七十三條之一第一項所定之情形，而改依簡式審判程
    序審理。
    理  由
一、按除被告所犯為死刑、無期徒刑、最輕本刑為三年以上有期徒刑之罪或高等法院
    管轄第一審案件者外，於前條第一項程序進行中，被告先就被訴事實為有罪之陳
    述時，審判長得告知被告簡式審判程序之旨，並聽取當事人、代理人、辯護人及
    輔佐人之意見後，裁定進行簡式審判程序；除簡式審判程序及簡易程序案件外，
    第一審應行合議審判，刑事訴訟法第二百七十三條之一第一項、第二百八十四條
    之一分別定有明文。本件被告所涉係死刑、無期徒刑、最輕本刑為三年以上有期
    徒刑之罪或高等法院管轄第一審案件以外之罪，並於本院行準備程序時就被訴事
    實為有罪之陳述，本院合議庭依前揭規定，經評議結果，裁定改由一名法官獨任
    行簡式審判程序，先予敘明。
二、右揭事實，業據被告甲○○於警、偵訊及本院審理中坦承不諱；被告復於偵查及
    本院審理中供承：其本身因職業傷害中度肢障而失業、二個小孩為中度及重度智
    能障礙，生活困難，才經營六合彩等語，顯然被告係基於常業之犯意，以賭博為
    業；此外，並有簽賭單二十二張、計算機二台、六合彩手冊一本、傳真機一台等
    物可供佐證，事證明確，被告常業賭博犯行應堪認定。
三、查被告意圖營利，提供上開場所，聚眾賭博，且身兼決定勝負於偶然變數之賭徒
    身分，與其他不特定之簽賭者同在充為公眾得出入場所之上址住處對賭。核被告
    所為，係犯刑法第二百六十七條之常業賭博罪，及同法第二百六十八條前段之意
    圖營利提供賭博場所罪，及同條後段之意圖營利聚眾賭博罪。又被告於當期開獎
    前多次接受簽賭之行為，均係當次意圖營利供給賭博場所、意圖營利聚眾賭博及
    在公眾得出入之場所賭博財物犯行之接續行為。被告先後多次之意圖營利提供賭
    博場所、聚眾賭博犯行，時間緊接，犯罪構成要件相同，顯係基於概括之犯意反
    覆為之，應依連續犯之規定論以一罪，並依法加重其刑。再被告以一行為觸犯意
    圖營利供給賭博場所罪、意圖營利聚眾賭博罪及常業賭博財物罪之三罪名，屬想
    像競合犯，依刑法第五十五條之規定，應從情節較重之意圖營利聚眾賭博罪處斷
　　；爰審酌被告素行良好、犯罪之動機、目的、手段及賭博之時間非長、犯罪後坦
　　承犯行之態度等一切情狀，量處如主文所示之刑，並諭知易科罰金之折算標準。
　　又查被告前未曾受有期徒刑以上刑之宣告，此有臺灣彰化地方法院檢察署刑案資
　　料查註紀錄表一紙在卷可稽，且被告本身為中度肢障，謀生能力有限，其二名子
　　女分別為中度智障及重度智障，均有身心障礙手冊影本三紙在卷可憑，足見被告
　　生活困難，其為改善生活困境，經營簽賭致罹刑典，事後復坦承犯刑、深具悔意
　　，本院認被告經此教訓，應知警惕而無再犯之虞，所宣告之刑，認以暫不執行為
　　適當，併予宣告緩刑二年，以勵自新。
四、按關於沒收之規定，刑法分則有特別規定者，應優先於刑法總則第三十八條沒收
    規定之適用。本件警方查扣之簽賭單二十二張，係被告賭博時當場所用之工具，
    而刑法第二百六十六條第二項規定：當場賭博之器具，不問屬於犯人與否，沒收
    之，係採義務沒收主義，自應優先於採職權主義之刑法第三十八條第一項第二款
    而適用（最高法院七十九年臺上字第五一三七號判例意旨及最高法院八十七年度
    臺非字第二０七號判決意旨參照），至扣案之計算機二台、六合彩手冊一本、傳
    真機一台均為被告所有、供經營六合彩所用之物一節，業據被告供明在卷，均應
    依刑法第三十八條第一項第二款之規定宣告沒收之。
據上論斷，應依刑事訴訟法第四百五十二條、第二百七十三條之一第一項、第二百九
十九條第一項前段、刑法第五十六條、第二百六十八條、第二百六十七條、第五十五
條、第二百六十六條第二項、第四十一條第一項前段、、第七十四條第一款、第三十
八條第一項第二款，罰金罰鍰提高標準條例第一條前段、第二條，判決如主文。
本案經檢察官田德煙到庭執行職務。
中　　華　　民　　國　　九十三　　年　　十一　　　月　　　二十五　　　　日
                                臺灣彰化地方法院刑事第一庭
                                    法　　　官  吳俊螢
右正本證明與原本無異。
如不服本判決，應於送達後十日內向本院提出上訴狀(須附繕本)。
告訴人或被害人對於判決如有不服具備理由請求檢察官上訴者，其上訴期間之計算係
以檢察官收受判決正本之日期為準。
                                    法院書記官
中　　華　　民　　國　　八十一　　年　　　　　　　月　　　　　　　　　日
